it: Arte e svago > Hobby e arti creative > Strumenti musicali > Legni > Tubi sonori: Organi; Flauti di Pan; Tubi ad ancia
fr: Arts et loisirs > Loisirs et arts créatifs > Instruments de musique > Instruments à vent > Autres flûtes: Orgue; Flûtes de Pan; Jeux d’anche
ru: Искусство и развлечения > Хобби и творчество > Музыкальные инструменты > Деревянные духовые инструменты > Дудки: Органы; Флейты Пана; Язычковые трубы
sv: Konst och underhållning > Hobby och skapande > Musikinstrument > Träblåsinstrument > Pipor: Orglar; Panflöjter; Bladmunstycken
zh-TW: 藝術/娛樂 > 嗜好和創作藝術 > 樂器 > 木管樂器 > 風笛類: 管風琴; 排笛; 簧管樂器
hr-HR: Umjetnost i zabava > Hobiji i kreativne umjetnosti > Glazbala > Drvena puhaća glazbala > Svirala: Orgulje; Panove frule; Svirala s jezičkom
ja: 芸術・エンターテイメント > 趣味・コレクション > 楽器 > 木管楽器 > パンパイプ: オルガン; パンフルート; リードパイプ
ko: 아트/엔터테인먼트 > 취미/예술 > 악기 > 목관악기 > 파이프 악기: 오르간; 팬 플루트; 리드 파이프
nl: Kunst en entertainment > Hobby's en creatieve vaardigheden > Muziekinstrumenten > Houten blaasinstrumenten > Panfluiten: Organen; Standaard panfluiten; Rietpijpen
el: Τέχνες & Ψυχαγωγία > Χόμπι & Δημιουργικές Τέχνες > Μουσικά όργανα > Ξύλινα πνευστά > Μουσικοί αυλοί (Musical Pipes): Όργανα; Αυλός του Πάνα; Αυλοί με γλωττίδα
tr: Sanat ve Eğlence > Hobiler ve Sanatsal Çalışmalar > Müzik Aletleri > Nefesli Çalgılar > Borular: Orglar; Pan Flütler; Kamış Flütler
sk-SK: Umenie a zábava > Záľuby a tvorivé dielne > Hudobné nástroje > Drevené dychové nástroje > Fujary: Organy; Panove píštaly; Jazýčkové píštaly
cs: Umění a zábava > Hobby, hudba a výtvarné umění > Hudební nástroje > Dřevěné dechové nástroje > Fujary a píšťaly: Varhany; Panovy flétny; Jazýčkové píšťaly
da: Kunst og underholdning > Hobby og håndarbejde > Musikinstrumenter > Blæserinstrumenter > Fløjter: Organer; Panfløjter; Blokfløjter
bg-BG: Изкуства и развлечения > Хобита и творчески изкуства > Музикални инструменти > Дървени духови инструменти > Музикални тръби: Органи; Пан флейти; Езичкови тръби
lt-LT: Menai ir pramogos > Hobiai ir menai > Muzikos instrumentai > Mediniai pučiamieji instrumentai > Vamzdiniai instrumentai: Vargonai; Pano fleitos; Liežuvėliniai vargonai
th: ศิลปะและความบันเทิง > งานอดิเรกและศิลปะสร้างสรรค์ > เครื่องดนตรี > เครื่องเป่าลมไม้ > ไปป์ เครื่องดนตรี: ออร์แกน; แพนฟลุต; ขลุ่ยมีลิ้น
ro-RO: Artă și divertisment > Hobby-uri și artă > Instrumente muzicale > Instrumente de suflat > Țevi muzicale: Orgi; Naiuri; Instrumente stuf
en: Arts & Entertainment > Hobbies & Creative Arts > Musical Instruments > Woodwinds > Musical Pipes: Organs; Pan Flutes; Reed Pipes
pt-PT: Artes e lazer > Passatempos e artes criativas > Instrumentos musicais > Madeiras > Flautas de Pan: Órgãos; Flautas de Pã; Flautas de canas
fi: Taide ja viihde > Harrastukset ja taiteet > Soittimet > Puupuhaltimet > Pillisoittimet: Urut; Panhuilut; Ruokopillit
hu: Művészet és szórakoztatás > Hobbik és kreatív művészet > Hangszerek > Fafúvósok > Zenei dudák: Orgonák; Pánsípok; Náddudák
pl: Sztuka i rozrywka > Hobby i sztuki piękne > Instrumenty muzyczne > Instrumenty dęte drewniane > Inne instrumenty dęte drewniane: Organy; Fletnie pana; Piszczałki
zh-CN: 艺术与娱乐 > 爱好/艺术创作 > 乐器 > 木管乐器 > 排笛: 管风琴; 泛音笛; 簧管
es: Arte y ocio > Hobbies y artes creativas > Instrumentos musicales > Instrumentos de viento madera > Flautas de una mano: Órganos; Flautas de pan; Flautas de caña
vi: Nghệ thuật và giải trí > Sở thích và nghệ thuật sáng tạo > Nhạc cụ > Nhạc cụ bằng gỗ > Kèn, sáo: Đàn ống; Sáo quạt; Sáo sậy
pt-BR: Artes e entretenimento > Hobbies e artes > Instrumentos musicais > Instrumentos de sopro de madeira > Flautas peruanas: Órgãos; Flautas de Pã; Flautas de junco
nb: Kunst og underholdning > Hobby og kreativitet > Musikkinstrumenter > Treblåseinstrumenter > Fløyter: Orgler; Panfløyter; Orgelpiper
sl-SI: Kultura in zabava > Hobiji in ustvarjalne umetnosti > Glasbila > Lesna pihala > Glasbene piščali: Orgle; Panove piščali; Trstenke
de: Kunst & Unterhaltung > Hobby & Kunst > Musikinstrumente > Holzblasinstrumente > Längsflöten & Panflöten: Orgeln; Panflöten; Rohrflöten